sk-SK: Spôsob kandizovania: Kryštalizované; Kandizované (Glacé); Glazúrované; V sirupe; Iné
sl-SI: Metoda kandiranja: Kristalizirano; Glazirano (Glacé); Z glazuro; V sirupu; Drugo
it: Metodo di caramellatura: Cristallizzato; Glacé; Glassato; Sciroppato; Altro
pl: Metoda kandyzowania: Krystalizowane; Kandyzowane (Glacé); Glazurowane; W syropie; Inne
bg-BG: Метод на захаросване: Кристализиран; Глазиран (Glacé); Глазиран; В сироп; Други
nb: Candying-metoden: Krystallisert; Glasert; Glasert; I sirup; Annet
lt-LT: Cukravimo metodas: Kristalizuota; Cukruota („Glacé“); Glazūruota; Sirupe; Kita
nl: Konfijtmethode: Gekristalliseerd; Geglaceerd; Geglazuurd; Op siroop; Overig
de: Kandierungsmethode: Kristallisiert; Glacé; Glasiert; In Sirup; Sonstige
ru: Метод засахаривания: Кристаллизация; Гласе; Глазирование; В сиропе; Другое
en: Candying method: Crystallized; Glacé; Glazed; In syrup; Other
hr-HR: Metoda kandiranja: Kristalizirano; Glacé; Glazirano; U sirupu; Ostalo
es: Método de confitado: Cristalizado; Glacé; Glaseado; En almíbar; Otro
sv: Godistillverkningsmetoden: Kristalliserad; Glaserad; Glaserad; I sockerlag; Övrigt
vi: Phương pháp làm kẹo: Kết tinh; Glacé; Tráng men; Trong xi-rô; Khác
tr: Şekerleme yöntemi: Kristalize; Glase; Sırlı; Şuruplu; Diğer
cs: Způsob kandování: Krystalizovaná; Glazovaná; S polevou; V sirupu; Jiná
fi: Karamellisointimenetelmä: Kiteytetty; Glaseerattu; Kuorrutettu; Siirapissa; Muu
pt-BR: Método de cristalização: Cristalizado; Glacé; Glaceado; Em calda; Outro
el: Μέθοδος καραμελώματος: Κρυσταλλωμένη; Γλασέ; Γλασαρισμένη; Σε σιρόπι; Άλλο
ro-RO: Metodă de confiere: Cristalizat; Glacé; Glazurat; În sirop; Altele
ko: 설탕 절임 방법: 결정화; 글라세; 글레이즈; 시럽 절임; 기타
pt-PT: Método de cristalização: Cristalizado; Glacé; Vidrado; Em calda; Outro
hu: Kandírozási módszer: Kristályosított; Kandírozott (Glacé); Mázas; Szirupban; Egyéb
fr: Méthode de confisage: Cristallisé; Glacé; Nappé; Au sirop; Autre
zh-TW: 糖漬方法: 結晶; 糖漬; 掛霜; 糖漿漬; 其他
zh-CN: 糖渍方法: 结晶; 糖渍; 裹糖衣; 糖水浸泡; 其他
da: Kandiseringsmetode: Krystalliseret; Glaseret (Glacé); Glaseret; I sirup; Andet
ja: 砂糖漬けの方法: 結晶化; グラッセ; グレーズ; シロップ漬け; その他
th: วิธีการเชื่อมผลไม้: เคลือบน้ำตาลตกผลึก; เชื่อมแห้ง; เคลือบน้ำตาล; ในน้ำเชื่อม; อื่นๆ